臺灣高等法院刑事判決　　　　　　　　　　　　九十三年度上重更（二）字第四六號
　　上　訴　人
　　即　被　告　乙○○
　　指定辯護人　本院公設辯護人郭書益
右上訴人因殺人等案件，不服臺灣板橋地方法院九十年度重訴字第七號，中華民國九
十年七月二十五日第一審判決（起訴案號：臺灣板橋地方法院檢察署八十九年度偵字
第一０四三六號），提起上訴，本院判決後，由最高法院第二次發回更審，本院判決
如左：
　　主  文
原判決關於殺人部分暨定執行刑部分均撤銷。
乙○○共同以非法方法剝奪人之行動自由，處有期徒刑壹年，扣案之巴西ＴＡＵＲＵ
Ｓ廠製九ＭＭ半自動手槍（含手槍構成部分之彈匣壹個）及匈牙利ＦＥＧ廠制九ＭＭ
半自動手槍（含手槍構成部分之彈匣壹個）各壹把、土製子彈顆均沒收；又殺人，
處無期徒刑，褫奪公權終身，扣案之巴西ＴＡＵＲＵＳ廠製九ＭＭ半自動手槍（含手
槍構成部分之彈匣壹個）及匈牙利ＦＥＧ廠制九ＭＭ半自動手槍（含手槍構成部分之
彈匣壹個）各壹把、土製子彈顆均沒收。應執行無期徒刑，褫奪公權終身，扣案之
巴西ＴＡＵＲＵＳ廠製九ＭＭ半自動手槍（含手槍構成部分之彈匣壹個）及匈牙利Ｆ
ＥＧ廠制九ＭＭ半自動手槍（含手槍構成部分之彈匣壹個）各壹把、土製子彈顆均
沒收。
　　事  實
一、乙○○於民國八十四年間因違反槍砲彈藥刀械管制條例案件，經台灣嘉義地方法
    院以八十五年度易字第九六號刑事判決判處有期徒刑四月，緩刑三年確定，又於
    緩刑期間之八十五年間，因常業重利罪，經台灣嘉義地方法院以八十五年度訴字
    第六二０號刑事判決判處有期徒刑二月，經台灣高等法院臺南分院以八十六年度
    上訴字第一五四０號刑事判決諭知上訴駁回而告確定，前開緩刑之宣告經撤銷後
    ，前開二罪經接續執行，於八十九年十二月十四日執行完畢（不構成累犯），仍
    不知悔改。乙○○因於八十六年七月上旬某日受戊○○（經台灣高等法院台南分
    院以九十年度上重更(一)字第三七八號刑事判決，以未經許可無故持有手槍罪，判
    處有期徒刑五年，現上訴由最高法院審理中）之委託，而同意代為保管巴西ＴＡ
    ＵＲＵＳ廠製九ＭＭ半自動手槍（含手槍構成部分之彈匣一個，下稱巴西九０制
    式手槍）及匈牙利ＦＥＧ廠制九ＭＭ半自動手槍（含手槍構成部分之彈匣一個，
    下稱匈牙利九０制式手槍）各一把及土製子彈十三發，而無故持有之（乙○○未
    經許可無故持有手槍部分，已經乙○○具狀撤回此部分之上訴而告確定），嗣乙○○和戊○○、甲○○（現由檢察官通緝中）、丙○○（九十一年間另因連續持
    有手槍案件，經台灣高等法院台南分院判處有期徒刑四年，最高法院駁回上訴確
    定，現由檢察官通緝中）、癸○○、辛○○（以上二人分經台灣高等法院臺南分
    院以九十二年度上重更(六)字第二八三號刑事判決，以共同未經許可無故持有手槍
    罪，分別判處有期徒刑五年六月、五年，案經上訴，由最高法院駁回上訴確定）
    等人，平日即與陳偉成、壬○○、許坤華、庚○○（綽號「黑雞」）、己○○等
    人交惡，甲○○更因經常受陳偉成及庚○○等二人奚落，且陳偉成因許坤華前被
    乙○○、辛○○押至嘉義蘭潭毆辱，曾放話以後有機會要討回來，乙○○、甲○○、辛○○因而對陳偉成、庚○○、許坤華心存芥蒂，另癸○○因積欠壬○○新
    台幣（下同）十三萬元，對壬○○之催討感到不滿。八十六年八月二十六日乙○○、甲○○、丙○○、癸○○、辛○○等人在戊○○位於嘉義市○○○路四五六
    之五二號「天下第一園」住處泡茶閒聊，談及許坤華等人平時對其之欺凌，益加
    氣憤，乙○○等人知悉陳偉成、許坤華、庚○○、己○○等人，平日常在嘉義縣
    水上鄉忠和村檳榔樹角十五之二十號，壬○○所經營之「中庄花店」出入，乃起
    意持上開巴西九０制式手槍、匈牙利九０制式手槍押人教訓，於八十六年八月二
    十六日下午決議共同押走陳偉成、許坤華、庚○○、己○○、壬○○等人理論及
    洩憤。乙○○與戊○○、甲○○、丙○○、癸○○、辛○○等人基於剝奪人之行
    動自由及戊○○、甲○○、丙○○、癸○○、辛○○等人基於意圖供自己犯罪所
    用，並持有可供軍用之制式槍、彈之犯意聯絡，由乙○○、癸○○分持戊○○前
    於八十六年七月間交付乙○○保管持有具有殺傷力之巴西九０制式手槍及匈牙利
    九０制式手槍各一把及土製子彈十三發。乙○○、甲○○、丙○○、癸○○、辛○○、戊○○等六人共乘癸○○所有之車號ＵＲ─八五二八號克萊斯勒白色自用
    小客車，於同日晚上七時許，趨車至壬○○所開設之前揭中庄花店尋釁。到達後
    ，乙○○等六人持槍進入花店，並將花店鐵門拉下，見許坤華、庚○○、己○○
    等人在花店聊天，乙○○找許坤華理論，雙方互相叫罵，乙○○隨即取出預藏之
    上開巴西九０制式手槍，以槍柄擊打許坤華頭部，癸○○見狀亦取出上揭匈牙利
    九０制式手槍，以槍柄擊打庚○○、己○○頭部（傷害部分未據告訴），喝令許
    坤華、庚○○、己○○三人不得亂動，癸○○並質問壬○○之去向，庚○○回答
    壬○○不在，乙○○、癸○○二人乃持槍喝令許坤華、庚○○、己○○三人坐上
    車號ＵＲ─八五二八號之自用小客車，乙○○、丙○○、甲○○隨即將許坤華、
    庚○○、己○○等三人押上癸○○所有之車號ＵＲ─八五二八號自用小客車，而
    剝奪許坤華等三人之行動自由，該車旋即由甲○○開走，癸○○則上樓找尋壬○○未著後，留在花店待壬○○返回，戊○○則搭乘辛○○所駕駛壬○○所有之車
    號Ｎ三─０五五五號自用小客車，隨車號ＵＲ─八五二八號自用小客車一同離去
    （辛○○開走壬○○所有之車號Ｎ三─０五五五號自用小客車後，置放於嘉義市
    精忠國小，並無不法所有之意圖，不另論竊盜罪），二車開至中庄某處紅綠燈路
    口，辛○○搖下車窗向乙○○等人告之其欲駕車回花店接應癸○○並抓壬○○等
    語，辛○○、戊○○乃駕駛車號Ｎ三─０五五五號自用小客車，返回中庄花店接
    應癸○○。而在乙○○、甲○○、丙○○等人押許坤華、庚○○、己○○三人離
    開花店同時，壬○○正巧返回中庄花店，立即被癸○○持槍看住，而剝奪其行動
    自由，癸○○即以扣機與乙○○等人聯絡，但未能聯絡上，癸○○乃將壬○○強
    押至路旁，攔計程車至嘉義市○○○路四五六之五二號「天下第一園」戊○○住
    處欲與乙○○、甲○○、丙○○、辛○○、戊○○等人取得聯絡會合；而戊○○
    、辛○○二人嗣後駕駛車號Ｎ三─０五五五號自用小客車，返回中庄花店，見癸○○已不在，且亦無法與乙○○等人取得聯絡，其二人遂將壬○○所有之車號Ｎ
    三─０五五五號自用小客車停放於精忠國小後，再先後返回嘉義市○○○路四五
    六之五二號「天下第一園」戊○○住處，辛○○、戊○○回至上開住處時，癸○○已持槍強押壬○○在屋內客廳，戊○○乃告知壬○○：「甲○○在其所經營的
    星璇服飾店看店時，陳偉成時常打電話去消遣甲○○，是什麼意思，所以我很不
    爽，所以才來押你們，是陳偉成害你們的」等語，癸○○、辛○○、戊○○三人
    則輪流看管壬○○。另乙○○、甲○○、丙○○三人押著許坤華、庚○○、己○○三人，由甲○○駕駛車號ＵＲ─八五二八號自用小客車，於當日晚上七時三十
    分駛往嘉義縣竹崎鄉塘興村往無底潭之偏僻產業道路上停車（即嘉義縣竹崎鄉○○○段第一０二號土地附近），等候癸○○、辛○○、戊○○三人押壬○○前來
    會合，但約等候十至十五分鐘後，即至當日晚上七時五十分許，尚未見戊○○等
    人前來會合。此時，許坤華要求下車小便，乙○○即押許坤華一同下車，其他人
    均留車上。嗣在下車後，乙○○與許坤華在交談間，乙○○責問許坤華以前何以
    經常欺侮他，許坤華即回應稱：「你現在有槍不是最大，我不相信你有槍就敢打
    死我」等語，乙○○聞言大怒，而逾原共同押人教訓犯意，另自行起意槍殺許坤
    華，持上揭巴西九０制式手槍開槍射殺許坤華頭部及身體，先開兩槍，隨後又補
    開五槍，使許坤華頭部及身體分佈有穿透性及貫穿性彈孔七處，因近距離多處槍
    傷造成心臟破裂，引起胸內大量出血，當場死亡。乙○○留許坤華屍體於現場，
    返回車上，與甲○○、丙○○續押著庚○○、己○○二人，換由丙○○駕車離去
    ，擬另尋覓地點與戊○○等人聯絡。其間乙○○等人並要庚○○聯絡陳偉成以便
    釣出，惟因無法聯絡而作罷。途中該車號ＵＲ─八五二八號自用小客車由竹崎─
    番路─中埔─澐水，經關仔嶺路往白河方向行駛，至臺南縣白河鎮往嘉義縣水上
    鄉中庄三角潭某產業道路時，甲○○要庚○○下車，欲教訓庚○○，然庚○○沒
    有下車，雙方僵持約五分鐘，庚○○並懇求甲○○念及渠等是童年朋友，何必這
    樣，甲○○即無後續動作。其後，車子繼續開往嘉義縣水上鄉柳林村，中途乙○○下車，打電話與戊○○、癸○○取得聯絡，約定見面地點後，並繼續將車子開
    往嘉義縣民雄鄉頭橋，再往同縣新港鄉方向行駛，等待會合。而戊○○、辛○○
    、癸○○在「天下第一園」因見乙○○等人未回，戊○○即令辛○○持匈牙利九
    ０制式手槍（該手槍原由癸○○持有，嗣轉交辛○○持有）看住壬○○後，隨即
    駕駛其所有之紅色喜美小客車，搭載癸○○外出尋找乙○○等人。嗣與乙○○取
    得聯絡，雙方約定見面地點，即在新港鄉○○地○○路邊，與乙○○等人會合，
    乙○○下車與戊○○、癸○○二人交談約五分鐘，乙○○再上車後，聲稱要回去
    射殺許坤華地點將許坤華屍體拉到山下，然行駛約一百公尺，戊○○、癸○○又
    超車與乙○○交談，戊○○、癸○○與乙○○交談後，乙○○將車子掉頭往新港
    鄉方向行駛，戊○○、癸○○所駕駛之紅色喜美小客車則往嘉義方向駛去，隨後
    乙○○等人之車輛在新港鄉○○○○道路，遶行約三十分鐘，於同日晚上十一時
    許，將庚○○、己○○等二人載至嘉義縣新港鄉○○村○○○○道路上，甲○○
    與庚○○又發生口角，甲○○乃向乙○○索取上開巴西九０制式手槍，並要庚○○下車，庚○○見狀趁機搶奪甲○○手上槍枝，甲○○之槍枝掉落地面，甲○○
    、丙○○、庚○○三人乃在地上爭奪槍枝，乙○○見狀，下車欲幫忙，己○○即
    乘隙在車內翻越至車號ＵＲ─八五二八號自用小客車駕駛座開車逃離，並駕該車
    至嘉義縣警察局民雄分局溪口分駐所報案。庚○○則趁亂奔走逃離現場。而戊○○、癸○○二人，自新港鄉返回嘉義市後，因乙○○等人之聯絡，得知己○○、
    庚○○二人均已逃逸，即要壬○○聯絡己○○、庚○○，嗣後壬○○聯絡上己○○，己○○告知已在嘉義縣警察局民雄分局溪口分駐所報案。至此，戊○○、癸○○、辛○○等人知事跡敗露，癸○○不得不與壬○○一同前往民雄分局溪口分
    駐所領取其所有之車號ＵＲ─八五二八號自用小客車，癸○○、辛○○二人並將
    強押壬○○之上開匈牙利九０制式手槍交還戊○○。嗣癸○○至警局後，佯稱該
    車為甲○○所借走，惟為警識破，癸○○始吐露實情。警方乃至嘉義縣竹崎鄉○○○段第一０二號土地附近，即許坤華陳屍地點，查獲乙○○所擊發子彈彈殼四
    顆、未擊發子彈一顆。嗣後，於八十六年九月二十三日下午四時五十分許，警方
    接獲匿名報案，稱涉嫌於嘉義縣竹崎鄉槍殺許坤華案件之作案用手槍二支，藏放
    於嘉義縣竹崎鄉鹿滿村往竹崎方向「興產橋下」，請派員取回。經警於八十六年
    九月二十三日下午五時十分許，在嘉義縣竹崎鄉鹿滿村「興產橋下」尋獲乙○○
    等人之上開作案用之具有殺傷力之巴西九０制式手槍及匈牙利九０制式手槍各一
    把、具殺傷力之九ＭＭ土造子彈五顆（巴西九０制式手槍子彈三顆、匈牙利九０
    制式手槍子彈二顆，送鑑時，拆解一顆，試射二顆）及乙○○自白書一份。乙○○遲至八十九年四月二十九日，始在台北縣板橋市○○路、東門街口為警查獲。
二、案經嘉義縣警察局竹崎分局、民雄分局報請臺灣板橋地方法院檢察署檢察官偵查
    起訴。
　　理  由
一、訊據上訴人即被告乙○○對有於八十六年八月二十六日晚上七時許，與甲○○、
    丙○○前往壬○○所開設位於嘉義縣水上鄉忠和村檳榔樹角十五之二十號中庄花
    店，並以其所持有之二把手槍中之其中一把手槍槍柄擊打許坤華頭部，隨即喝令
    在中庄花店內泡茶之許坤華、庚○○、己○○三人上車，押上癸○○所有之車號
    ＵＲ─八五二八號自用小客車，由甲○○駕駛上開自用小客車，於當日晚上七時
    三十分駛往嘉義縣竹崎鄉塘興村往無底潭之偏僻產業道路上，途中許坤華要求小
    便，乙○○即與其一同下車，其他人均留車上，乙○○責問許坤華以前何以經常
    欺侮他，許坤華則以「你現在有槍不是最大，我不相信你有槍就敢打死我」等語
    相激，乙○○聞言大怒，持手槍射殺許坤華頭部及身體，致許坤華因槍傷造成心
    臟破裂，大量出血死亡，嗣又與甲○○、丙○○續押著庚○○、己○○二人，換
    由丙○○駕車，後在嘉義縣新港鄉○○村○○○○道路上，甲○○與庚○○發生
    口角，庚○○趁機搶奪甲○○手上槍枝，己○○即乘隙駕該車至嘉義縣警察局民
    雄分局溪口分駐所報案，庚○○則趁亂奔走逃離現場等事實固坦承不諱，惟辯稱
    ：當天其所持有之手槍二支，係綽號「德哥」之林誼德於八十五、六年間連同另
    二支手槍交其保管，當天二支槍均由其持有，其與甲○○、丙○○至中庄花店時
    ，癸○○即已在現場，其不認識戊○○，亦未一同前去，後來其係受許坤華之言
    語刺激，始失控開槍打死他，並非預謀的云云。惟查：
(一)持槍妨害自由部分：
１、本件案發後，癸○○欲至警局領車，其於八十六年八月二十七日上午六時、同日
    下午六時、同月二十八日下午三時三十分之警詢時，均佯稱該車為甲○○所借走
    ，伊不知甲○○借該車作何事，亦不知發生了什麼事。直至八十六年八月二十八
    日第四次警詢時始供承：「甲○○經常向我等抱怨說『偉成』（即陳偉成）及綽
    號『黑雞』（即庚○○）等二人經常奚落他，致他懷恨在心，並於八十六年八月
    二十六日下午七時方相邀前往中庄花店要教訓毆打陳偉成、庚○○洩恨」、「（
    攜帶何兇器？）由乙○○攜帶二把制式九０手槍、一支他自己帶著，另一支交給
    我攜帶」、「（攜帶該二把手槍作何用途？）是要將人押上車，防止他們脫逃，
    這是乙○○講的」、「均有上彈匣裝子彈，我不知道裡面裝幾發子彈」、「到達
    後由乙○○、甲○○、丙○○、辛○○立即將在場之許坤華、庚○○、己○○要
    押上車，並由乙○○持手槍威脅他三人就範押解上車」、「乙○○
    、己○○，他二人動作太慢，我用槍柄打他二人之臉頰，叫他們快點走（指許坤
    華、庚○○、己○○）」、「（許坤華、庚○○、己○○）是被乙○○、甲○○
    、丙○○駕駛ＵＲ─八五二八白色克萊斯勒自小客車押走」、「我留在原地，而
    辛○○另駕駛壬○○所有之Ｎ三─０五五五自小客車尾隨ＵＲ─八五二八號自小
    客車離開」、「我自屋內出來時候，乙○○等已離開現場，剛好壬○○返家，看
    我手持一把手槍，又看到我的車及他所有之Ｎ三─０五五五自小客車一同開走，
    問我發生何事，我回答說許坤華等三人不知因何事與乙○○等人發生口角後，被
    乙○○等人押走，我持著手槍跟壬○○講叫他跟我走」、「我自中庄花店將壬○○押至嘉義市○○○路四五六之五二號內看管，過了一會兒屋主戊○○（回來）
    ，隨即辛○○也來，辛○○出手將我身上之手槍拿去，之後乙○○打呼叫器給我
    ，我回電和他聯絡在民雄工業區○○道路會面，我即叫辛○○看好壬○○，便與
    戊○○開紅色喜美自小客車前往會面」（見嘉義縣警察局竹崎分局嘉竹警刑字第
    二二五二號卷第七頁至第十頁）等語。
２、案發後，共犯辛○○一直未到案，嗣因另案羈押於嘉義看守所，於八十六年十月
    六日警詢時供稱：「八十六年八月二十六日傍晚，我和乙○○、甲○○、丙○○
    、癸○○五人在戊○○住處（嘉義市○○○路四五六之五二號「天下第一園」）
    泡茶聊天時，甲○○表示常遭庚○○、許坤華二人欺侮，乙○○就表示要替甲○○出口氣，並由身上取出二把槍，一把交由癸○○攜帶，一把則係乙○○自己攜
    帶，復又提議要至庚○○友人壬○○住處找庚○○及許坤華等人後，即駕癸○○
    所有之ＵＲ─八五二八號自小客車到壬○○所開設之中庄花店，到時是（二十六
    日）下午十九時左右，但當時壬○○並未在店內，恰巧見己○○、許坤華、庚○○三人在店內泡茶，乙○○就找許坤華理論，因在此之前許坤華亦曾放話要做掉
    乙○○，乙○○才會一見面就找許坤華理論，並互相叫罵吵架，後乙○○即取出
    預藏之手槍猛擊許坤華頭部，癸○○見狀亦取出由乙○○交其攜帶之槍械猛擊己○○、庚○○二人頭部，後乙○○、丙○○、甲○○三人強押己○○、庚○○、
    許坤華三人坐上癸○○所有之ＵＲ─八五二八號自小客車內，剛駛離現場時，壬○○適逢返回店內，我即隨手取走放於該店內桌上壬○○所有之Ｎ三─０五五五
    號自小客車追趕乙○○所駕之ＵＲ─八五二八號自小客車，追上後與之併行，乙○○拉下車窗表示癸○○仍在現場，要我回去接他，我即駕該車返回花店，但未
    發現癸○○、壬○○二人，我就自行將車駕至林森東路精忠一村精忠國小大門前
    ，徒步走回戊○○住處，一入屋內就見癸○○、壬○○二人在屋內泡茶，我即向
    壬○○表示將他的車子停放精忠國小前」、「期間戊○○夥同友人『信吉』有回
    至戊○○住處，電話講完後，戊○○和『信吉』、癸○○就一起外出，癸○○將
    手槍交給我，要我看住壬○○等語」、「因許坤華曾恐嚇我與乙○○，要我們二
    人小心一點，不然的話要給我們難堪，後來與乙○○於八十六年六月底左右在嘉
    義市瑞虹酒店持槍押走許坤華至蘭潭教訓許坤華」等語（見八十六年度偵字第六
    ○三七號偵查卷第九十七至九十九、一一○頁）。
３、被害人己○○於八十六年八月二十七日上午四時四十三分第一次警詢中指稱：「
    八十六年八月二十六日晚上十九時許，我和許坤華、庚○○三人在嘉義縣水上鄉
    忠和村檳榔角十五之二十號中庄花店內泡茶，突有數名男子分持手槍闖入花店，
    一人持手槍打我及庚○○的頭部，另有一人亦持一支手槍打許坤華頭部，其中一
    人問『阿進』（花店老闆）在不在，庚○○回答不在，他就持手槍強押我們三人
    上一部轎車（車號ＵＲ─八五二八），該轎車駕駛座上坐著綽號『俊孝』的男子
    ，我認識他，另押我們的二名男的，我不認識。車子由『俊孝』駕駛，開往竹崎
    鄉塘興村溪心寮往無底潭的產業路」（見嘉義縣警察局竹崎分局嘉竹警刑字第二
    二五二號卷第二九頁正、反面）；其後於同日下午一時三十分、同日下午六時、
    同年月二十八日上午八時第二、三、四次警詢時指稱：「壬○○當時是騎機車載
    其兒子回家不在花店內。八月二十六日十九時許，我與許坤華、庚○○在中庄花
    店內泡茶聊天時，突然有五、六名年輕男子分持三把手槍闖入花店，其中一名男
    子持槍指向許坤華，另一名持槍者以槍柄擊傷我右耳，另一名持槍者則以槍柄擊
    傷庚○○頭部，同時問『進仔去那裡』？庚○○回答『進仔不在』。之後就喝令
    我及許坤華、庚○○三人上一輛ＵＲ─八五二八號克萊斯勒白色自小客車之後座
    上時，我才看見駕駛者是甲○○，我們被押上車後座時，甲○○就駕車往後庄方
    向，車行至中庄紅綠燈之處時，尾隨一輛藍色自小客車就超前併行，打開車窗告
    訴我們車上某男子說：『進仔在花店內，他們要回頭去抓他』，後該車就轉向，
    甲○○所駕駛之自小客車則繼績往竹崎方向行駛。甲○○駕車往竹崎鄉塘興村無
    底潭之產業道路是由一名『志仔』綽號大舌（即口吃，經查證為乙○○）之男子
    指引。庚○○坐在後座左面，我坐中間，然後是許坤華，右邊是綽號大舌之男子
    」（見嘉義縣警察局竹崎分局嘉竹警刑字第二二五二號卷第三一頁正、反面）、
    「另外這張丙○○口卡片之人，是另一名與大舌、甲○○共同挾持我之人沒錯。
    當時係被甲○○、乙○○、丙○○三人挾持上ＵＲ─八五二八號克萊斯勒白色車
    ，警局初訊時還未想到該名不詳男子綽號叫『世忠』，現在警方提出乙○○之口
    卡片時，我方慢慢回想到該男子叫世忠」；又證稱：「八十六年八月二十六日十
    九時許，我與許坤華、庚○○在壬○○經營之中庄花店內泡茶聊天時，突然間有
    癸○○綽號小寶、辛○○和阿志衝入花店內，癸○○（綽號小寶）手持手槍就以
    槍柄擊傷我左耳部，另阿志（綽號口吃）亦持手槍擊傷許坤華頭部，然後就將我
    及許坤華庚○○三人由花店後面押出坐上一輛ＵＲ─八五二八號克萊斯勒白色自
    小客車上，當時有一輛藍色自小客車尾隨至中庄紅綠燈處」、「（併行時該輛藍
    色自小客車是何人駕駛的？）當時駕駛藍色自小客車之人拉下玻璃窗時，我看見
    是辛○○駕駛的，辛○○駕駛之藍色自小客車原是尾隨在甲○○駕駛之車子後面
    ，到了中庄紅綠燈處時就與甲○○駕駛之車併行，拉下車窗時阿志（綽號口吃）
    亦拉下車窗對辛○○說：『小寶哥還在花店，阿進也在花店，回頭去接應』，辛○○就將車子掉頭」、「（由丙○○駕駛之克萊斯勒自小客車由民雄大橋往新港
    鄉時停車未久，有一輛紅色自小客車來接應，該車內是由何人駕駛？車內坐有何
    人？）我於事後八十六年八月二十七日下午時有聽到壬○○說：該輛紅色自小客
    車是由戊○○駕駛，至於車內乘坐還有何人我不清楚」（見嘉義縣警察局竹崎分
    局嘉竹警刑字第二二五二號卷第二八頁至三九頁）；嗣於檢察官偵查時亦證稱：
    「我在八月二十六日晚上約七點時於水上鄉中庄花店，壬○○載他兒子先回去，
    我與許坤華、庚○○則在那邊看電視，然後看到一名男子進來持槍先打許坤華的
    頭，我與庚○○分別被不詳男子持槍毆打後腦並押往上車，其中一名男子問壬○○在不在？當時進到屋子裏面之人有五、六名男子，因我不敢回頭看，所以不敢
    確定人數，我是看到人影判斷五、六名男子，上車後，我看到有一名男子胖胖的
    ，我認出他是綽號叫「俊孝」，俊孝坐在駕駛座，是開車的，另一名坐在駕駛座
    旁我不認識，另一位坐在後座持槍押住許坤華，我在車內是坐在後座中間，庚○○坐在我旁邊，他們把車開往市區後庄，當時有一輛車子跟過來說壬○○在花店
    內，叫我們這部車回去再去抓他，我們就被帶到竹崎山上」（見八十六年相字第
    五二五號卷第十六頁至十七頁）、「我看到的是五、六個人進到中庄花店，我被
    押上車時才看到甲○○坐在車上」（見嘉義地方法院檢察署八十六年度偵字第六
    ０三七號偵查卷第十五頁）。
４、被害人庚○○於八十六年八月二十八日警詢時指稱：「被甲○○夥同乙○○、丙○○、癸○○等共計六人（另兩名姓名不詳男子，經查係辛○○及戊○○）挾持
    ，係二十六日十九時許，在水上鄉忠和村檳榔樹角十五之二十號中庄花店，由癸○○及乙○○分持手槍一支強押走，當時我與己○○、許坤華等三人於中庄花店
    內泡茶聊天，忽然有兩台車下來六個人，由綽號「小寶」癸○○手持手槍，大聲
    嚷著『起來、起來』，接著並對己○○以槍柄搥打其頭部，並質問阿進去哪裡（
    壬○○），統統到屋後全部上車，接著我們三人便被押上白色克萊斯勒，另辛○○駕駛藍色轎車與我們車併行，高喊小寶哥（癸○○）與阿進尚未上車，在花店
    ，辛○○即掉頭回去押阿進，‧‧‧」（見嘉義縣警察局竹崎分局嘉竹警刑字第
    二二五二號卷第二○頁至二一頁）；於檢察官偵查時證稱：「在花店是癸○○、
    乙○○、辛○○，是癸○○拿槍叫我們三人上車，他並把鐵門拉下，我們被押上
    車後，癸○○又上樓找人。有一輛紅色自小客車在新港會合，乙○○有下車與紅
    色自小客車的人講話，那是在射殺許坤華之後，他們講些什麼我聽不到，後來紅
    色車超到我們車前面，乙○○又下車與他們說話之後，我們的車就掉頭，乙○○
    上車後戴上手套開車往新港，那輛紅色自小客車就往嘉義開走，紅色自小客車是
    何人，我不知道。後面那部車子是辛○○開的，當時他把車子開到我們旁邊併行
    時，乙○○跟辛○○說還有一個人還沒有押到，癸○○也沒有載到，之後辛○○
    就把車子掉頭回去，我們這輛車子就直接往竹崎山上開」（見八十六年度偵字第
    六○三七號偵查卷第十三頁反面至十四頁）等語。
５、被害人壬○○於八十六年七月二十七日上午五時三十五分、同日下午三時十分第
    一、二次警詢時並未供出被癸○○持槍押走之事，直至八十六年八月二十八日上
    午九時第三次警詢時始指稱：「當時我正好外出，只有己○○、許坤華、庚○○
    在我經營中庄花店內聊天，當我回到店時，在店門外正好看到辛○○駕駛我所有
    之Ｎ三─０五五五號小自客車正在倒車，將車子開到我店後方，我就追到店後方
    查看，剛好碰到我之車子及一部ＵＲ─八五二八號克萊斯勒白色自小客車開出來
    ，我又走到巷口查看時該二部車子已經開走，可是在我走回花店之後門時，就看
    到癸○○走出來，並持一把白色手槍將我押入花店內，當時就沒看到己○○、許
    坤華、庚○○三人了，癸○○就在店內聯絡乙○○，等了約二十分鐘，乙○○沒
    有回電，癸○○就持槍押我到店外小路攔下一部計程車，把我押到林森東路附近
    巷子內一間廟旁別墅內（指「天下第一園」），坐了約半小時，戊○○及辛○○
    就從外面回來，戊○○並表示說『甲○○在其所經營之星璇服飾店看店時，陳偉
    成時常打電話去消遣，是什麼意思，所以我很不爽，才來押你們，是陳偉成害你
    們的』，另辛○○向我說『你的車子，我丟在精忠一村附近』，戊○○對我說完
    話，就叫辛○○持槍看著我，戊○○就和癸○○一起外出（前往嘉義縣新港鄉○○○道路旁邊與乙○○等人會合），我與辛○○在別墅內坐了約二、三個小時，
    約在晚上十一時許，癸○○就回到別墅內，並且說已經出事了，就叫我與辛○○
    一起出去外面共乘一部紅色轎車到徐信傑所經營之冷氣行去，當時有戊○○、癸○○、辛○○、徐信傑及該開車之男子（指謝仁偉）共五人在場，癸○○就叫我
    打庚○○之呼叫器，可是都沒有回電，後來我又打己○○之呼叫器，己○○回電
    表示其人在溪口分駐所，戊○○就向我說『到了分駐所，你該知道怎麼說嗎？』
    ，我回答『知道』，戊○○就叫我與癸○○、徐信傑等人到溪口分駐所，要領回
    癸○○所有ＵＲ─八五二八號克萊斯勒白色自小客車」等語（見嘉義縣警察局竹
    崎分局嘉竹警刑字第二二五二號卷第四八頁反面至五○頁）；於檢察官偵查時另
    指稱：「（癸○○把你押在花店裡面他作些什麼事情？）他打ＢＢ扣給乙○○，
    可是乙○○沒有回扣」、「（癸○○在花店有無跟你說什麼？）沒有說什麼，我
    問他什麼事，他說等一下就知道了，他只有扣機等乙○○」、「（他們為何會來
    找你與陳偉成？）因癸○○有欠我十三萬元，我有向渠要」、「（你何時看到戊○○及辛○○？）癸○○把我押到嘉義市○○○路的一間房子，戊○○及辛○○
    過了一會兒就進來」、「（戊○○及辛○○進來後有無說什麼？）戊○○說陳偉
    成打了一通電話去消遣甲○○，而甲○○他們一夥人想不開才會押人」、「（在
    『天下第一園』時，癸○○是否與戊○○開一部車子出去？）渠等二人有出去，
    我不知渠等為何要出去，癸○○有打大哥大及到外面打電話給乙○○」等語（見
    台灣嘉義地方法院檢察署八十六年度偵字第六０三七號偵查卷第十七至十九頁）
    。
６、被告乙○○於案發後即逃亡未到案，直至八十九年四月二十九日始在台北縣板橋
    市○○路、東門街口為警查獲，其於警詢時供稱：「我與許坤華是舊識，平常許
    坤華常向我漏氣，並對我父母親不禮貌，我便懷恨在心，八十六年八月二十六日
    我與許坤華及綽號「黑雞」及綽號「彥良」之男子在嘉義縣水上鄉中庄一家花店
    泡茶，當時我與許某口頭上發生衝突，我便回去嘉義市○○路我租屋住處拿了二
    把槍，再回中庄找許某，在路上我遇上不知情的丙○○、甲○○二人，便邀他二
    人同往花店泡茶，到了花店我與許坤華又發生言語衝突，我便拿出預藏之其中一
    把九○手槍指著許某，並叫他出去談，並命令現場之綽號黑雞及彥良，還有丙○○、甲○○四人（應係三人之誤）一同押著許某至嘉義市○○鄉○○村○○○○
    道路」（見八十九年度偵緝字第一四七號偵查卷第六頁）；於原審訊問時供稱：
    「我和許坤華起言語衝突後，拿出槍枝要求許坤華和我一起出去，我只有用槍押
    許坤華，因為他用言語激我，我要求丙○○、甲○○、庚○○、己○○跟我一起
    走，鄭、劉二人並不想去，可是有同意一起去，劉在車上有說只要我教訓許一下
    就好，不要太嚴重，當時開車的是甲○○」（見原審卷第八○頁反面）；於本院
    前審訊問時供稱「我到中庄花店時，有找許坤華理論，並和許坤華起爭執，並用
    手槍打了他的頭」（見本院九十年上重訴字第四四號卷第七四頁、第一一八頁）
    ，於本院更審時訊問其究竟實情如何，被告乙○○供稱：「我在路上遇到甲○○
    、丙○○，約去中庄花店泡茶，去時，癸○○、辛○○、庚○○、己○○、許坤
    華已在那裡，我帶了二把槍，因許坤華譏笑我說我的級數還不夠，叫我不要講話
    ，我就站起來說，小支（許坤華的外號，細仔）你不知道我身上有帶槍，還敢這
    樣跟我說話，不然我們去竹崎找陳偉成出來替我們評評理，我就命令他們站起來
    ，癸○○、辛○○說沒他們的事就先走了，我押著許坤華從後門出來，命令甲○○開車，車子是癸○○的，車上還有庚○○、己○○、丙○○，到了竹崎，找不
    到陳偉成，當時天晚又押人，為避開警察，就走產業道路」（見本院更一審卷第
    一二三、一二四頁）等語。
７、綜合上述之共犯、被害人、被告乙○○之供、證詞，其中被害人己○○、庚○○
    、壬○○已明確證述渠等如何遭被告乙○○和甲○○、丙○○、癸○○、辛○○
    、戊○○等六人，分持槍械闖入花店，當時被害人庚○○、己○○、許坤華等三
    人於中庄花店內泡茶聊天，被告乙○○、癸○○分持手槍以槍柄搥打許坤華、庚○○、己○○等人頭部，並質問壬○○之去向，許坤華、庚○○、己○○三人便
    被押上癸○○所有白色克萊斯勒小客車，另辛○○駕駛藍色轎車尾隨，以及如何
    駕車超前併行，與被告乙○○對談後，折返中庄花店，在乙○○、甲○○、丙○○等人押許坤華、庚○○、己○○三人離開花店同時，壬○○正巧返家，立即被
    癸○○持槍看住，癸○○乃將壬○○強押至路旁，攔計程車至嘉義市○○○路戊○○住處，嗣辛○○、戊○○至戊○○住處後，戊○○、癸○○、辛○○則輪流
    看管壬○○等情，且互核符合。而共犯癸○○、辛○○二人上開供詞，就被告乙○○、甲○○、癸○○、辛○○等人如何與許坤華、庚○○、陳偉成、壬○○等
    人間有所糾紛仇恨，並因而持槍至中庄花店強押許坤華、庚○○、己○○、壬○○，及被告乙○○、丙○○、甲○○三人以癸○○所有之車牌ＵＲ─八五二八號
    自用小客車載走許坤華、庚○○、己○○，癸○○則持槍押壬○○至戊○○住處
    ，戊○○及辛○○皆在戊○○「天下第一園」住處出現，而後由辛○○持槍看住
    壬○○，戊○○與癸○○外出與被告乙○○等人會合等情，亦已承認不諱，是上
    開共犯、被害人供、證詞應可採信。至被告乙○○所供，雖自承係由其單獨持二
    把槍強押許坤華、庚○○、己○○等三人，但顯有淡化其餘共犯丙○○、甲○○
    、癸○○、辛○○之涉入程度，甚且稱其不認識共犯戊○○，戊○○未至中庄花
    店，其所持有之槍彈非由戊○○，而係由綽號叫「德哥」之林宜德所提供等語，
    惟此與前揭足堪採信之被害人庚○○、己○○、壬○○及共犯癸○○、辛○○所
    供、證之戊○○亦有參與之情形顯有不同；另被告乙○○與癸○○持以強押被害
    人己○○、庚○○、許坤華、壬○○等人之槍枝來源，係由戊○○於八十六年七
    月上旬某日於嘉義市○○○路四五六之五二號戊○○住處交予被告乙○○保管而
    由乙○○持有中，乙○○再將其持有之二支槍枝其中一支交予癸○○（此部分詳
    後述）。顯然被告乙○○上開所供，係為其餘共犯戊○○等人開脫之自扛責任之
    詞，不足為採，至於上開二槍所裝填子彈不明，惟依被告槍殺許坤華有七處彈傷
    ，現場拾獲一顆未擊發子彈，與被告到案繳交作案用之上開二把手槍及具殺傷力
    之子彈五顆，合計當時該二把槍所裝填子彈為十三顆，應可認定。再者，警方在
    共犯癸○○所有之車號ＵＲ─八五二八號自用小客車上所採集之指紋，經送請內
    政部刑事警察局鑑定結果，確多屬被告乙○○、甲○○及丙○○等人所有，有指
    紋照片及內政部刑事警察局八十六、九、十七局紋字第四六八號鑑定書一份在卷
    可憑（見八十六年度偵字第六○三七號偵查卷第一二九頁至一八五頁）。另警方
    於八十六年九月二十三日下午五時十分在嘉義縣竹崎鄉鹿滿村興產橋下尋獲作案
    用之上開巴西九０制式手槍、匈牙利九０制式手槍及具殺傷力之子彈五顆，經送
    內政部警政署刑事警察局鑑驗結果，均具有殺傷力，其中一把為巴西ＴＡＵＲＵ
    Ｓ工廠製九ＭＭ半自動手槍制式手槍（許坤華身上起出之彈殼，確從本槍支所擊
    發），另一把係匈牙利ＦＥＧ廠製九ＭＭ半自動手槍，土製子彈五顆（拆解一顆
    ，試射二顆），內具圓錐狀直徑約九ＭＭ之金屬彈頭、底火及火藥，具殺傷力，
    此有該局八十六年九月二十六日刑鑑字第六五六八一號鑑驗通知書可按（見八十
    六年度偵字第六○三七號偵查卷第六一頁）。
８、綜上所述，本件被告乙○○夥同共犯甲○○、丙○○、癸○○、辛○○、戊○○
    等六人共同謀議持槍強押被害人許坤華、庚○○、己○○、壬○○等四人，並同
    時分工妨害被害人許坤華、庚○○、己○○、壬○○等四人行動自由之事證甚為
    明確，應依法論科。
(二)殺人（許坤華）部分：
１、被告乙○○於警詢中供稱：「到了該處（嘉義市竹崎鄉○○○○道路）原本我只
    想教訓許某而已，可是許坤華對我說『不信你敢開槍打死我』，當時我心生氣憤
    ，我便叫許某蹲下隨即朝他身上開了四槍」（見八十九年度偵緝字第一四七號偵
    查卷第六頁正、反面）；於原審供稱：「因為他（許坤華）說我不相信你有槍就
    敢打死我，我才氣憤開槍」（見原審卷第二七頁）、「我們六個人坐一部車，在
    產業道路上，許坤華說他要上廁所，我就和他二人下車，且我問他為何老是看不
    起我，他說『你拿槍非最大，我不信你敢拿槍打死我』，當時我們二人蹲在地上
    抽煙，我看見他的手揮過來，好像要拍掉我的槍，我就站起來退後一步，因緊張
    、氣憤，下意識的扣了扳機，共射幾槍我不知道」（見原審卷第八○頁反面、第
    八一頁）；於本院前審供稱：「因在中庄花店時許坤華說輩份不夠，叫我不要多
    說話，我站起來拿槍指著他，我就說我有帶槍，你還敢這樣跟我說話，不然我們
    就去嘉義竹崎找陳偉成（他是我們同輩較有份量的人），找他替我評評理，我們
    計六人就坐上癸○○所有白色克萊斯勒車子」、「到竹崎後，找不到偉成，那時
    天色已晚，為了逃避警察臨檢，就往產業道路開，開到案發現場，許坤華說要小
    便，我與他一同下車，其他人就留在車上，我們蹲下來抽菸，離車子約二公尺左
    右，我對他說：『細仔為何從小到大都要欺負我』，我跟許坤華是學長學弟關係
    ，我會出來混也是他帶我出來的，他就說：『阿志你現在有槍不是最大，我不相
    信你有槍就敢打死我』，我聽了很生氣，本來蹲著就站起來，退了一步，只知道
    槍口對著他的方向下意識就扣了板機，然後我就驚慌的跑回車上，叫開車的人快
    開車離開現場」、「我有看到許坤華倒下，我有扣扳機，不知道開幾槍」（見本
    院上訴卷第一一九、二四九、二五０頁）；於本院更審及本院審理中亦均供承確
    因與許坤華爭吵失控將之槍殺，非預謀等語，均已供承持槍射殺許坤華死亡之情
    。
２、(1)共犯（持槍妨害自由犯行部分）癸○○於警詢中供稱：「在產業道路與乙○○
    會面，由戊○○問乙○○說，許坤華他們三人呢，乙○○即回答：細仔（許坤華
    ）被我用死」（見嘉義縣警察局竹崎分局刑案偵察卷宗第十頁）等語。(2)證人己○○於警詢、偵查中證稱：伊等三人被乙○○等人持槍押上車牌ＵＲ─八五二八
    號自小客車，駕駛座上坐著綽號「俊孝」的男子（指甲○○），另一名坐在駕駛
    座旁伊不認識，庚○○坐後座左邊，伊坐後座中間，然後是許坤華，右邊是由一
    名「志仔」綽號「大舌」（台語，指乙○○）持槍壓住許坤華，開往竹崎鄉塘興
    村往無底潭之偏僻產業道路上，綽號「大舌」之男子示意甲○○停車，並稱要等
    候其他人，等待之時，甲○○將車子倒車迴轉，約等十分鐘未見人來時，綽號「
    大舌」之男子與另一男子（指丙○○）就將許坤華押下車令其蹲下，後來未見同
    夥之人，另一押許坤華之男子（指丙○○）退回車子停放處，沒多久就聽見綽號
    『大舌』之男子開槍射殺許坤華，綽號『大舌』之男子返回車上時說在許坤華頭
    部開槍（見嘉義縣警察局竹崎分局嘉竹警刑字第二二五二號卷第二九頁正、反面
    、八十六年相字第五二五號卷第十六頁至十七頁、八十六年偵字第六○三七號偵
    查卷第十五頁）、「我與庚○○、許坤華三人，被押往竹崎途中，綽號『大舌』
    曾說過，許坤華以前被綽號『大舌』男子，押至蘭潭毆辱，以後有機會要討回來
    ，今天你（指許坤華）會死，要去找『陳偉成』賠命」、「甲○○將車開至無底
    潭產業道路時，綽號大舌之男子示意甲○○將車停在無底潭產業道路停車，並稱
    要等候其他人，約等十分鐘未見有何人來時，綽號大舌之男子與另一男子就將許
    坤華押下車令其蹲下，待十分鐘後未見同夥之人，等待之時甲○○就將車倒車轉
    向，另一押許坤華之男子亦走回車子停放處，沒多久就聽見綽號大舌之男子開槍
    射殺許坤華兩槍，停頓幾秒後又聽見四槍聲，大舌之男子返回車上時說在許坤華
    （綽號細仔）頭部開槍」（見嘉義縣警察局竹崎分局嘉竹警刑字第二二五二號卷
    第三二頁正、反面）（此部分證詞證述共聽見六聲槍響，與臺灣高等法院檢察署
    法醫中心解剖鑑定書所認被害人許坤華遭七處槍傷不符，應係證人己○○因多聲
    槍聲而誤認所致，且己○○嗣於偵查中稱：「車子到了無底潭，車上那二名押我
    們的男子就押許坤華押到車子後面，我有聽到有人說要等後面那部車子過來，當
    時『俊孝』還坐在駕駛座，我和庚○○還是坐在後座，時間約過十五分鐘，我聽
    到有人說那部車子可能不來了，那二名男子又押許坤華到車前，『俊孝』就把車
    子掉頭，然後就聽到槍聲了，我起先聽到二聲槍聲，並聽到哀叫聲，然後又聽到
    幾聲槍聲，次數不清楚」等語，見八十六年相字第五二五號卷第十七頁正、反面
    ，顯然己○○因於行動自由遭強制之情形下，處於驚恐狀況，突然之間未能正確
    記憶槍響之次數，本屬正常，故被告乙○○實際射擊之次數自應以法醫研究所之
    解剖鑑定報告為據）、「綽號大舌之男子在白河市區暨民生社區地點打電話之時
    間約八月二十六日二十一時四十分至五十分許，在民生社區打電話之時間約當日
    二十二時許。大舌住竹崎大家叫他阿志，另一名男子我在車內聽到有人叫他世忠
    。乙○○口卡片中之人是大舌沒錯，是他開槍射殺許坤華之人沒錯，就是他」（
    見嘉義縣警察局竹崎分局嘉竹警刑字第二二五二號卷第三五頁至三六頁）等語。
    (3)證人庚○○於警詢中指稱：「後來由甲○○押載我們往嘉義縣中埔鄉○里○○
    路走台三線往竹崎山區行駛，至竹崎鄉○○村○○道路上，喝令許坤華下車，由
    丙○○、乙○○兩人持槍強押下車，押至產業道路上便要許坤華蹲在車後，要等
    小寶（癸○○）車子到來，等約十至十五分鐘後，要甲○○將車子倒車迴轉，由
    乙○○與丙○○兩人強拉許坤華至前方，由乙○○開槍射殺許坤華，先開兩槍，
    只聽到許坤華哀嚎不已，乙○○隨後又補開了多槍，直至無聲為止，隨後乙○○
    笑稱：每一發都中頭部『很爽』、『很爽』」（見嘉義縣警察局竹崎分局嘉竹警
    刑字第二二五二號卷第二一頁正、反面）；於偵查中亦證稱：「（你們的車為何
    先離開？）人已經坐不下了，外面好像還有一部他們的車，我們的車往竹崎方向
    走，因我們這部車開得很快，所以後面那部車就沒有跟上。乙○○就在車頭前方
    射殺許坤華」等語（見八十六年偵字第六○三七號卷第十二頁至十三頁）。(4)上
    揭證述，皆與被告乙○○供述在嘉義市竹崎鄉○○○○道路伊持槍和被害人許坤
    華下車，由其一人開槍射殺許坤華等情相符。雖然證人己○○於警詢時及檢察官
    偵查時、庚○○於警詢時均指稱：在射殺許坤華之地點，乙○○係和丙○○二人
    先強拉許坤華下車蹲在車後，說要等後面戊○○那部車過來，等約十至十五分鐘
    後未見後車，乙○○與丙○○兩人即強拉許坤華至車前方，由乙○○開槍加以殺
    害等語（見八十六年偵字第六○三七號卷第二八頁反面、第三一頁反面、八十六
    年相字第五二五號卷第八頁、第十六頁、嘉義縣警察局竹崎分局嘉竹警刑字第二
    二五二號卷第二○頁反面、第三一頁），並未稱許坤華係為要小便，才與被告乙○○一同下車，及二人當時起口角致被告乙○○大怒之事，則被告乙○○開槍射
    殺許坤華是否如乙○○所言係雙方當場起口角所致，即非無疑，且被告乙○○為
    何僅強押許坤華一人下車，留己○○、庚○○在車上？為何未見戊○○、辛○○
    、癸○○等前來會合，即開槍射殺許坤華，是否被告乙○○是執行原來共謀殺人
    之計畫？均不甚明瞭。惟查：己○○、庚○○雖稱乙○○、丙○○二人先強拉許
    坤華下車蹲在車後，說要等後面那部車過來，等約十到十五分鐘未見後車，乙○○、丙○○兩人即強拉許坤華至車前方，由乙○○開槍加以殺害等語。然己○○
    亦同稱：「在等的候時，甲○○將車倒車轉向，另一押許坤華之男子（丙○○）
    亦走回車子停放處，沒多久就聽見綽號大舌之男子開槍射殺許坤華」，按被告乙○○開槍射殺許坤華之時，丙○○既已回到車子停放處，甲○○、己○○、庚○○則均在車內，顯然乙○○與許坤華在該時間內有何對話，有無因何事爭吵，坐
    於車內之己○○、庚○○未必聽聞，其等所述被告乙○○回到車內之所言，亦僅
    能證明槍殺許坤華確係被告乙○○一人所為；庚○○於本院更審時亦證稱：「（
    乙○○打許坤華的時候，你有沒有看到？）晚上很暗，但我知道乙○○有拿槍」
    、「（有沒有聽到他們講話？）車子玻璃（窗）均關上，車子也在發動，沒有聽
    到他們講話」等語（見本院更一審第二卷第一四七頁），足見當時己○○、庚○○應未聽見被告乙○○與許坤華之對話無疑；又如被告乙○○等人原來即共謀殺
    人，為何丙○○不在旁邊警戒，以防許坤華反撲，或有其他狀況發生（其後甲○○向乙○○索取槍枝，要庚○○下車，即發生搶槍、槍枝掉落地面，庚○○趁混
    亂逃離之情況）；從此觀之，實難認被告乙○○與其他共犯原即有殺人之共同犯
    意聯絡或行為分擔。另己○○、庚○○二人，係本件被害人，立場與被告乙○○
    及共同被告癸○○及辛○○等人相異，己○○、庚○○二人，於本件事發過程中
    ，飽受被告乙○○、癸○○、辛○○等人持槍押人，吃盡苦頭，案發後實難期待
    渠等，對事發過程作公正陳述，渠等二人於警詢雖指稱：在槍殺現場，未聽到許
    坤華說，要小便而下車，且未聽到乙○○與許坤華二人有起口角等情，尚難盡信
    。(5)再查，被害人壬○○於警詢供稱：案發當晚約十一時許，癸○○回到「天下
    第一園」別墅，即說「已經出事了」等語（見嘉義縣警察局竹崎分局嘉竹警刑字
    第二二五二號卷第六頁）。基此，倘被告乙○○與其他共同被告事先有共謀殺害
    被害人許坤華、己○○、庚○○、壬○○，甚或亦擬殺害未押獲之陳偉成等人之
    意思或行為，則槍殺被害人許坤華豈非已是預料中之事，則共同被告癸○○於案
    發當晚回到「天下第一園」時，應無須特意將殺害許坤華之事告知共同被告辛○○，而癸○○亦無必要告知被害人壬○○。蓋果有共謀殺人犯意，理論上，共同
    被告癸○○告知辛○○的言詞，應係「已將許坤華做掉」，豈有說成「已經出事
    了」之理。按「出事」一詞，係意味著被告乙○○行為，已超越預謀範圍。依此
    ，應可認定被告乙○○於槍殺許坤華時，乃被告乙○○另行起意之個人行為，與
    其他共同被告尚無關涉。(6)若甲○○、丙○○、癸○○、辛○○、戊○○等人原
    已計畫要開槍殺害許坤華等人，則在中庄花店時何須僅以槍柄擊打許坤華頭部，
    應可就地或在附近僻靜處對許坤華等人開槍，毋須將許坤華、己○○、庚○○押
    往山區、郊外繞行數小時。又被告乙○○等人係開走癸○○所有之自用小客車，
    被告乙○○槍殺許坤華後，才打公用電話給癸○○說出事了，衡情，癸○○、辛○○、戊○○聽聞鬧出人命，避之唯恐不及，則癸○○為避免自己牽扯殺人事件
    ，亦有必要趕往新港，向被告乙○○索回其所有之車輛，應屬情理之常；被告乙○○供稱其等當時係要找陳偉成出來評理，因持槍押人，怕被警方臨檢，故而走
    山區○○○道路，此或可合理說明為何走偏僻之產業道路，但尚難以被告乙○○
    等人將許坤華、己○○、庚○○押往山區、郊外繞行，即認有要將之殺害之犯意
    。被告乙○○等人持槍押被害人，應係帶槍增加聲勢，而非要開槍將被害人殺害
    ，被告乙○○其後槍殺許坤華，應屬途中雙方發生口角，被告乙○○臨時起意殺
    人甚明。(7)再者，對過去之事實進行認定，自然難免受限於有限且不一致的證據
    資料，而無法發現實體的真實，在遵守證據法則之前提下，面對構成要件明確性
    的要求，法官得採用「選擇認定」之法理，亦即法院於經調查有多種可能事實存
    在時，擇其中較輕者論罪。本案經調查後，查無其他事證足以認定被告乙○○射
    殺許坤華係執行原來共謀殺人之計畫，而被告乙○○已供稱係其與被害人許坤華
    當場起口角，由其一人單獨持槍射殺許坤華。故本院認被告乙○○殺害許坤華應
    係另行起意，而未與丙○○、甲○○、戊○○、辛○○、癸○○等人共謀殺人（
    台灣高等法院台南分院九十二年度上重更(六)字第二八三號刑事判決亦同此認定，
    可資參照）。
３、被害人許坤華確因本件槍擊案，頭部及身體分佈有穿透性及貫穿性彈孔七處，因
    近距離多處槍傷造成心臟破裂，引起胸內大出血死亡，並當場陳屍在往嘉義縣竹
    崎鄉塘興村往無底潭之偏僻產業道路上（即嘉義縣竹崎鄉○○○段第一○二號土
    地附近）等情，業據被害人許坤華之父丁○○指陳甚詳，並經檢察官督同法醫師
    相驗屬實，有勘驗筆錄、複驗筆錄及解剖筆錄各一份、陳屍現場圖、死亡證明書
    及相驗屍體證明書各一紙、現場照片二十幀附於相驗卷足憑（見八十六年相字第
    五二五號卷第四至五頁、第十五頁、第二五頁至二九頁、第三二頁至三六頁）。
    此外，警方於八十六年九月二十三日下午五時十分在嘉義縣竹崎鄉鹿滿村興產橋
    下尋獲作案用之二把手槍，經送請內政部警政署刑事警察局鑑驗結果，即為具有
    殺傷力之上開巴西九０制式手槍、匈牙利九０制式手槍及子彈五顆，亦如前述，
    被告乙○○持上開具有殺傷力之巴西九０制式手槍，近距離朝許坤華之頭部等處
    ，連射七槍，致許坤華當場死亡，殺意堅定，手段殘酷，被告乙○○有殺人之犯
    意，已毋庸再予贅述。至於被告乙○○之自白書（見八十六年偵字第六０三七號
    偵查卷第六八、六九頁），因係審判外之陳述，故不引為本件論罪之證據，併此
    敘明。
４、綜上所述，被告乙○○於八十六年八月二十六日晚上在嘉義縣竹崎鄉塘興村往無
    底潭之偏僻產業道路上（即嘉義縣竹崎鄉○○○段第一０二號土地附近），持上
    開巴西九０制式手槍開槍射殺許坤華頭部及身體，致使許坤華頭部及身體分佈有
    穿透性及貫穿性彈孔七處，因近距離多處槍傷造成心臟破裂，引起胸內大出血死
    亡之事實，可以認定。而甲○○、丙○○二人雖與被告乙○○同車，強押許坤華
    、庚○○、己○○三人，然被告乙○○槍殺許坤華應屬途中雙方發生口角而臨時
    起意殺人，本件堪認被告乙○○與甲○○、丙○○、癸○○、辛○○、戊○○等
    六人只有共同基於意圖供自己犯罪所用，並持可供軍用制式手槍、子彈及共同持
    槍押人以剝奪行動自由之犯意聯絡及行為分擔至明。至被告乙○○槍殺許坤華部
    分之犯行，應係被告乙○○逾原共同押人教訓犯意，另自行起意槍殺許坤華，甲○○、丙○○、癸○○、辛○○、戊○○等五人與被告乙○○，就槍殺許坤華部
    分，並無犯意聯絡。
(三)本件事實欄所載之犯罪事實，除槍枝之來源，共犯不包括戊○○等，被告乙○○
    明顯係自扛責任及為其餘共犯開脫有所不實外，其餘部分均經被告乙○○坦認無
    誤，綜合同案共犯、被害人之供、證述，及有關之書證、物證，足認本件事證明
    確，被告乙○○之犯行堪以認定，應依法論科。
二、核被告乙○○所為，係犯刑法第三百零二條第一項之剝奪行動自由罪及刑法第二
    百七十一條第一項之殺人罪（至被告非法持有巴西九０制式手槍、匈牙利九０制
    式手槍部分，因為另案確定判決既判力所及，不另為免訴之諭知，此部分詳後述
    ）。被告乙○○剝奪被害人許坤華、庚○○、己○○、壬○○四人行動自由部分
    ，同時觸犯數刑法第三百零二條第一項剝奪行動自由罪，被告乙○○以一行為侵
    害許坤華等四人專屬之自由法益，應依同種想像競合犯關係，從一之刑法第三百
    零二條第一項之剝奪行動自由罪處斷，被告與甲○○、丙○○、癸○○、辛○○
    、戊○○對於前開妨害自由犯行，彼此間互有犯意聯絡及行為分擔，均為共同正
    犯。又被告單獨另行起意殺害被害人許坤華，已逾越其與其他共犯所計畫之犯罪
    範圍，被告對於前開殺人犯行，為單獨正犯。
三、按未經許可持有槍、彈罪，其持有之繼續為行為之繼續，至持有行為終了時均論
    為一罪，不得割裂，若以之犯他罪，兩罪間之關係如何，端視開始持有之原因為
    斷，如意圖供犯罪之用而持有手槍、子彈，嗣以手槍、子彈犯特定之犯罪，其持
    有槍彈與所犯特定犯罪之間，具有方法結果之牽連關係，應依刑法第五十五條牽
    連犯之例從一重處斷；倘早已非法持有槍彈，後始另起意犯罪，則其所犯持有槍
    彈罪與所犯之他罪之間，即應依刑法第五十條併合處罰。查關於本件被告乙○○
    持以強押被害人許坤華等人之槍枝來源，共犯癸○○於八十六年八月二十八日第
    五次警詢時供稱：「（問據你所指述該兩把制式手槍是如何來的）是戊○○交給
    乙○○的」、「（是於何時何地交予乙○○？作何用途？）是於八十六年七月初
    在嘉義市○○○路四五六─五二號屋內，當時我和乙○○、丙○○、甲○○等在
    泡，戊○○拿來當場交給乙○○兩把手槍的，給他保管」、「（該兩把手槍特徵
    為何？配附多少子彈？）制式九０手槍，一隻黑色，一隻白色，每隻均配發拾幾
    發子彈。」、「（問當時乙○○於冷凍行交給你是何隻手槍？）是交給我白色手
    槍，他持另一隻黑色手槍」等語，於八十六年八月二十八日第六次警詢時仍供稱
    ：「（戊○○於本案有無全程參與？為何會與你去新落找阿志他們？）他沒有，
    他只是槍枝係他所有而已」等語（見嘉義縣警察局竹崎分局刑案偵查卷宗第十、
    十一、十四頁），嗣共犯癸○○於八十六年八月二十八日偵查時亦為相同之供述
    ，此經本院調借台灣嘉義地方法院檢察署八十六年度偵字第五九一一號偵查卷核
    閱屬實；且共犯癸○○於八十六年十月三日警詢時亦供稱被告曾將其持有之另二
    把槍枝（指已判決確定之持有美國ＣＯＬＴ廠四五制式手槍及奧地利ＣＬＯＣＫ
    廠九０制式手槍部分）出借予癸○○之事實，並由共犯癸○○於八十六年十月三
    日下午五時十分，帶同警方前往嘉義市與竹崎鄉交界盧山橋下查獲與本案無涉之
    該另二把手槍，經鑑定結果為美國ＣＯＬＴ廠四五制式手槍及奧地利ＣＬＯＣＫ
    廠九０制式手槍，亦據本院調借癸○○違反槍砲彈藥刀械管制條例案件全卷核閱
    屬實（共犯癸○○警訊筆錄、刑事警察局八十六年十一月三日刑鑑字第七二０五
    八號鑑驗通知書一紙影本附於本院更二卷，未編頁次），足證被告與共犯癸○○
    之交情十分熟稔，衡情共犯癸○○應知悉被告之槍枝來源，且共犯癸○○與戊○○均共同參與本件剝奪許坤華行動自由之犯行，共犯癸○○與戊○○之交情亦非
    一般，且共犯癸○○之上開警詢供述距案發之時僅有短短二日，且其他共犯復逃
    亡中，共犯癸○○顯難與其他共犯勾串，故此未經他人介入且未經任何利益衡量
    之供述，自堪採信，復參酌共犯戊○○於本案如上述之參與程度，共犯癸○○於
    警詢中所供述槍枝來源係由共犯戊○○所提供，應屬信而有徵。嗣共犯癸○○於
    八十六年九月二十三日警詢時雖改稱：「（警方於八十六年九月二十三日在嘉義
    縣竹崎鄉鹿滿村往竹崎方向興產橋下取獲一枝制式九０手槍、子彈參顆【黑色】
    ，及制式九二手槍一枝【註：經鑑定結果，應係制式九０手槍之誤】、子彈貳顆
    及乙○○之自白書一份，槍枝是否為犯案之槍枝？）沒錯，是犯案之槍枝，其中
    黑色九０手槍是乙○○所持，而白色九二手槍【應係九０制式手槍，已如前述】
    是我所持」、「（你是否知道乙○○所有之二枝手槍是誰所有？）我曾聽說是一
    名外號叫德哥之男子交給乙○○」等語，且警方所取出由被告乙○○書立之自白
    書亦載稱：「黑槍是林誼德（德哥）所寄放的，因為德哥很疼我，還不時的幫忙
    我，還不時的拿二、三萬元給我渡難關，而德哥二月中旬有放四枝槍在我這裡，
    因為我不好推託，只好拿了起來，因為癸○○知道德哥有放四枝槍在我這裡，於
    三月初向我借了二枝」等語（見八十九年度偵字第六０三七號偵查卷第六十九頁
    ），被告乙○○經通緝到案於八十九年四月三十日警詢時亦附和稱：「（該作案
    槍械是何人所有？現在槍械在何處？）該二把槍是一名綽號阿德之男子交我保管
    的，阿德託我保管四把槍械，其中兩把我交由癸○○保管。案發後我已用袋子包
    裝作案之二把槍械及我所書寫之自白書丟在嘉義縣竹崎鄉鹿滿通往竹崎之橋下，
    並通知竹崎分局刑事組警方前來取槍，其中另兩把阿德之槍械在自白書內我也坦
    承交由癸○○保管，事後警方也帶同癸○○將該二把槍械取回」、「阿德四十餘
    歲，水上鄉人，年籍我不清楚，我是在嘉義市○○路○○路一家茶行認識的，後
    來相處很好，他才給我四把手槍，託我保管，並有一段時日未曾聯絡，後來我通
    緝三個多月，聽說他已因肝炎死亡一段時日了」等語（見八十九年度偵緝字第一
    四七號偵查卷第六頁反面），而共犯癸○○嗣後翻異之供述、被告所寄發之自白
    書及本件巴西九０制式手槍、匈牙利九０制式手槍，係在案發後相隔約一個月之
    八十六年九月二十三日由匿名之報案者報案後，方由警方取獲，而共犯癸○○在
    案發後二日之八十六年八月二十八日警詢中亦已明確供稱：「我與辛○○在一起
    所持（以押壬○○之）槍枝已交給辛○○保管，交還給戊○○」等語（見嘉義縣
    警察局竹崎分局刑案偵查卷宗第十四頁），何以被告乙○○之自白書、被告乙○○持有之巴西九０制式手槍與共犯癸○○已交還共犯戊○○之匈牙利九０制式手
    槍均置於一處而為警取獲，足證共犯戊○○於案發後尚與被告乙○○有所連繫，
    則被告乙○○以自白書方式交代本案槍枝來源，顯已與共犯戊○○有所勾串，被
    告乙○○之供述及共犯癸○○嗣後翻異之詞，顯均係在混淆事證，替共犯戊○○
    脫罪之舉，而不足採信，再者，共犯戊○○無故未經許可持有本件巴西九０制式
    手槍、匈牙利九０制式手槍部分，亦經台灣高等法院台南分院以九十年度上重更
    一字第三七八刑事判決判處有期徒刑五年，有台灣高等法院台南分院九十年度上
    重更一字第三七八刑事判決一件在卷可稽，是被告乙○○持以犯本件強押被害人
    許坤華等人之巴西九０制式手槍、匈牙利九０制式手槍，係共犯戊○○交付被告
    保管之情，已至為明確。又參以被告辛○○於八十六年十一月六日第二次警詢中
    供稱：「八十六年八月二十六日傍晚，我和乙○○、甲○○、丙○○、癸○○五
    人在戊○○住處（嘉義市○○○路四五六之五二號「天下第一園」）泡茶聊天時
    ，甲○○表示常遭庚○○、許坤華二人欺侮，乙○○就表示要替甲○○出口氣，
    並由身上取出二把槍，一把交由癸○○攜帶，一把則係乙○○自己攜帶，復又提
    議要至庚○○友人壬○○住處找庚○○及許坤華等人後，即駕癸○○所有之ＵＲ
    ─八五二八號自小客車到壬○○所開設之中庄花店」等語（見八十九年度偵字第
    六０三七號偵查卷第九十七頁），復衡諸被告乙○○於八十六年七月初早已取得
    共犯戊○○所交付保管之巴西九０制式手槍、匈牙利九０制式手槍，距案發之時
    已近二個月，倘被告乙○○持有巴西九０制式手槍、匈牙利九０制式手槍之初即
    有持以犯特定犯罪之意圖，衡情豈會推延至八十六年八月二十六日始為實施，顯
    然被告乙○○等人係於案發當日在戊○○住處泡茶閒聊，談及平時常遭許坤華等
    人欺侮，一時激憤，被告乙○○等人乃起意持槍強押被害人許坤華等人，是被告
    乙○○持有上開巴西九０制式手槍、匈牙利九０制式手槍之初，純係單純受託保
    管，原並無持上開巴西九０制式手槍、匈牙利九０制式手槍犯特定或不特定犯罪
    之意圖，是被告乙○○應係成立寄藏手槍罪，嗣被告乙○○另行起意，持上開巴
    西九０制式手槍、匈牙利九０制式手槍將被害人許坤華、庚○○、己○○強押至
    嘉義縣竹崎鄉○○○段第一０二號土地附近之偏僻產業道路上，剝奪許坤華等人
    之行動自由，是被告乙○○所犯寄藏手槍罪與妨害自由罪二罪間，其犯意各別，
    行為互異，應分論併罰。又被告乙○○於剝奪許坤華等人之行動自由期間，因與
    許坤華爭執，許坤華反唇相譏，被告乙○○聞言大怒，復單獨另起殺人之犯意，
    持上開巴西九０制式手槍射殺許坤華七槍，致許坤華頭部及身體分布有穿透性及
    貫穿性彈孔七處，造成心臟破裂，引起胸內大量出血，當場死亡，被告乙○○所
    犯妨害自由罪與殺人罪間，其犯意各別，行為互異，亦應分論併罰。簡言之，被
    告乙○○所犯剝奪人之行動自由罪、殺人罪及寄藏手槍罪，該三罪間並無任何方
    法結果之牽連關係，惟因被告乙○○持有本件巴西九０制式手槍、匈牙利九０制
    式手槍部分為被告乙○○另案持有已判決確定之美國ＣＯＬＴ廠四五制式手槍及
    奧地利ＣＬＯＣＫ廠九０制式手槍罪之確定判決既判力所及，本院對此無從為實
    體之判決（此部分詳後述），因之僅能就所犯剝奪人之行動自由罪、殺人罪二罪
    ，予以分論併罰。
四、原審認被告乙○○罪證明確，予以論罪科刑，固非無見，惟：(一)本案係被告乙○○一人逾原共同押人教訓犯意，另自行起意槍殺許坤華，並無積極證據足證共犯
    癸○○、辛○○、戊○○、甲○○、丙○○等五人涉有該部分之殺人犯行，原審
    認被告與共犯癸○○、辛○○、戊○○、甲○○、丙○○共六人應成立共同殺人
    罪，有所違誤；(二)被告乙○○除前述殺害許坤華之犯行外，並無殺害庚○○未遂
    之行為（詳如後述），且本件公訴人原未就該部分提起公訴，原審除認被告乙○○與癸○○、辛○○、戊○○、甲○○、丙○○六人又共犯殺害庚○○未遂罪，
    而論以連續殺人罪外，對檢察官未起訴之該部分，為何能併予審理，理由欄亦未
    加以敘明，均尚有未合；(三)警方至許坤華陳屍地點查獲被告所未擊發子彈一顆；
    及嗣後警方接獲匿名報案，而於同年十月三日下午五時十分在嘉義縣竹崎鄉鹿滿
    村興產橋下尋獲被告乙○○等人作案用之具殺傷力之子彈五顆，其中拆解一顆，
    試射二顆，剩二顆，均屬土製子彈，有上開鑑驗通知書在卷可憑，連同上開未擊
    發子彈一顆，合計子彈『三顆』，均係違禁物，應依法宣告沒收之。原審判決於
    事實欄記載被告乙○○當日除持有上開制式手槍外，另持有制式子彈若干發，有
    所未合，另諭知沒收之子彈數目誤為『二顆』，亦有未洽。被告乙○○上訴否認
    殺害庚○○未遂犯行部分，為有理由，原判決亦有上開可議之處，應由本院將原
    判決關於殺人罪暨定執行刑部分撤銷改判。爰審酌被告乙○○非法強押被害人許
    坤華等人，妨害許坤華等人之行動自由，復持槍殺害被害人許坤華，危害社會治
    安甚鉅，並參酌其品性、犯罪動機、目的、手段、所生危害、犯後態度等一切犯
    罪情狀，分別量處如主文第二項所示之刑，並定其應執行刑；又因所宣告者為無
    期徒刑，並依刑法第三十七條第一項宣告褫奪公權終身。扣案之巴西九０制式手
    槍及匈牙利九０制式手槍各一把，及土製子彈三顆（含警方至許坤華陳屍地點查
    獲被告所『未擊發子彈一顆』；及嗣後警方接獲匿名報案，而於同年九月二十三
    日下午五時十分在嘉義縣竹崎鄉鹿滿村興產橋下尋獲被告等人作案用之具殺傷力
    之子彈五顆，其中拆解一顆，試射二顆，剩二顆，連同上開『未擊發子彈一顆』
    ，合計三顆），均係違禁物，依法宣告沒收之。至於因鑑定試射之子彈，已失其
    違禁物之性質，爰不為沒收諭知。
五、殺人未遂（庚○○）部分：
(一)公訴人對該部分認尚難僅以庚○○之指述，即論以被告有殺人未遂之犯行，因移
    為不起之處分。而原審判決則另認定：被告乙○○於八十六年八月二十六日晚上
    七時許，夥同癸○○、辛○○、戊○○、甲○○、丙○○等六人基於共同持槍殺
    人之共同概括犯意聯絡，由乙○○、丙○○、甲○○將正在中庄花店內閒聊之許
    坤華、庚○○、己○○等三人押上車先行離去，另被告辛○○開走壬○○所有之
    車牌Ｎ三─０五五五號自用小客車一同離去，並將該車停放在嘉義市精忠國小，
    就趕至「天下第一園」，另被告癸○○則留在花店待壬○○返回屋內欲再押走壬○○，旋不久壬○○返家，立刻被癸○○持槍看住，癸○○即叩機與乙○○聯絡
    ，然未能聯絡上，癸○○乃將壬○○強押上路旁，攔計程車而至嘉義市○○○路
    四五六之五二號「天下第一園」（戊○○住處）與戊○○、辛○○等人會合，看
    管壬○○。另同夥甲○○、乙○○、丙○○三人則押著許坤華、庚○○、己○○
    三人由甲○○駕車，於當日晚上七時三十分駛往嘉義縣竹崎鄉塘興村往無底潭之
    偏僻產業道路上（即嘉義縣竹崎鄉○○○段第一０二號土地附近），等候癸○○
    載壬○○前來會合，約十至十五分鐘後至當日晚上七時五十分許，甲○○將車子
    倒車迴轉，由乙○○、丙○○兩人，強拉許坤華至前方，丙○○退後返回車子，
    由乙○○開槍射殺許坤華（乙○○殺害許坤華部分，業經前述予以論罪科刑）。
    後由丙○○駕車離去，並要庚○○聯絡陳偉成以便約出，惟因無法聯絡而作罷。
    隨即車子由丙○○駕駛，由竹崎─番路─中埔─澐水經關仔嶺路往白河方向行駛
    ，至臺南縣白河鎮往嘉義縣水上鄉中庄三角潭之一產業道路時，甲○○要庚○○
    下車，然庚○○沒有下車，雙方僵持約五分鐘，庚○○並懇求是童年朋友，何必
    這樣，甲○○始暫行消去殺意。其後，車子繼續開往嘉義縣水上鄉柳林村，中途
    由乙○○停車打電話與戊○○聯絡約定見面地點，隨後上車，由丙○○繼續將車
    子開往嘉義縣民雄鄉頭橋往同縣新港鄉方向行駛，行至新港鄉○○○道路旁邊，
    與戊○○駕駛紅色自用小客車附載癸○○會合，乙○○下車交談約五分鐘，乙○○再上車後，佯稱要回去射殺許坤華地點要將許坤華屍體拉到山下，惟行駛約一
    百公尺時，戊○○、癸○○又超車，雙方交談後乃決定就近在新港地區殺人。乙○○上車後旋戴手套，車子掉頭回新港方向行駛，戊○○、癸○○所駕駛之紅色
    自用小客車往嘉義方向駛去。隨後乙○○等人之車輛往新港偏僻產業道路遶約三
    十分鐘，假稱「乙○○」欲找一個人。於同日晚上十一時許，將庚○○、己○○
    等二人載至嘉義縣新港鄉○○村○○○○道路上，甲○○命庚○○下車，由甲○○持槍，丙○○則在旁警戒，甲○○持槍欲射殺庚○○時，庚○○見狀趁機搶下
    甲○○手上槍枝，而使該槍落地並趁亂奔走逃離現場始倖免於難，乙○○見狀下
    車欲阻止庚○○時，己○○乃乘隙開車逃離並駕該車至嘉義縣民雄分局溪口分駐
    所報案。因認該部分被告乙○○與共犯癸○○、辛○○、戊○○、甲○○、丙○○等人共犯刑法第二百七十一條第二項、第一項之殺人未遂罪。
(二)原審認被告乙○○夥同癸○○、辛○○、戊○○、甲○○、丙○○等六人共同持
    槍欲射殺庚○○未遂，觸犯刑法第二百七十一條第二項、第一項之殺人未遂罪嫌
    ，係以前開事實，業據被害人庚○○、證人己○○指證甚詳，為其所憑之主要論
    據。
(三)按犯罪事實應依證據認定之，無證據不得推定其犯罪事實，又不能證明被告犯罪
    者，應諭知無罪之判決，刑事訴訟法第一百五十四條第二項、第三百零一條第一
    項分別定有明文。又認定不利於被告之事實，須依積極證據，苟積極證據不足為
    不利於被告事實之認定時，即應為有利於被告之認定，更不必有何有利之證據（
    最高法院三十年上字第八一六號判例參照）。再事實之認定，應憑證據，如未能
    發現相當證據，或證據不足以證明，自不能以推測或擬制之方法，為裁判基礎（
    最高法院四十年台上字第八六號判例參照）。又告訴人之告訴，本以使被告受刑
    事訴追為目的，故其陳述是否與事實相符，自應調查其他證據，以資審認，苟其
    所為攻擊之詞，尚有瑕疵，則在此瑕疵未予究明以前，即不能遽採為斷罪之基礎
    （最高法院五十二年台上字第一三００號、六十一年台上字第三０九九號判例參
    照）。次按共犯之成立，除共同實施犯罪行為者外，其就他人之行為負共犯之責
    者，以有意思聯絡為要件，若事前並未合謀，實施犯罪行為之際，又係出於行為
    者之獨立之意思，即不負共犯之責（最高法院十九年上字第六九四號判例參照）
    。
(四)上訴人即被告乙○○固承認因同夥甲○○常遭許坤華、陳偉成奚落而有所不滿，
    始前往中庄花店予以教訓，由伊及丙○○、甲○○將被害人庚○○、己○○及許
    坤華等人押上車牌ＵＲ─八五二八號自用小客車，另同夥戊○○、辛○○分別駕
    車一同離去，癸○○則留在花店待壬○○返回屋內再與壬○○攔計程車至「天下
    第一園」與戊○○、辛○○等人會合，及當晚伊開槍射殺許坤華死亡後，癸○○
    驅車至新港鄉○○○道路旁邊，與伊會面交談，伊再上車後，行駛約一百公尺時
    ，癸○○又超車，與伊交談後即獨自返回「天下第一園」，嗣癸○○有前往溪口
    分駐所領車等情不諱，惟堅詞否認有殺害庚○○未遂之犯行，並於原審供稱：「
    （是否決定於新港地區殺掉庚○○？）沒有，是庚○○及甲○○兩人在爭吵」、
    「我沒有要殺庚○○的意思，是甲○○和庚○○二人在爭吵」、於本院前審供稱
    ：「我是不小心失手殺死許坤華，並沒有要殺其他人」等語，於本院更一審供稱
    ：「他們倆人吵架，我還叫他們不要吵」等語，始終否認有殺害庚○○之犯意及
    行為。另供稱：甲○○只是和庚○○吵架，並無殺死庚○○之意思等語。
(五)經查：
１、共犯（持槍妨害自由部分犯行）癸○○供稱：伊未積欠壬○○十三萬元，亦未因
    壬○○催討而感到不滿，係因甲○○與許坤華、陳偉成有嫌隙，伊等僅謀議前往
    中庄花店教訓陳偉成與庚○○，並無殺人之犯意。伊係受乙○○之託開車載渠等
    前往，於進入中庄花店，乙○○拿一支半自動手槍給伊作防身用，因庚○○、己○○要搶槍，因此才持槍擊打庚○○、己○○頭部，許坤華與乙○○互罵，乙○○就以槍抵住許坤華，乙○○、丙○○、甲○○始有押人之動作產生。當乙○○
    以槍抵住許坤華時，伊就上二樓欲找壬○○不著，待伊下樓屋內空無一人，伊之
    小客車亦不見，嗣壬○○回來，伊告知衝突上情，即對乙○○等人扣機，但無音
    訊，始與壬○○攔計程車至乙○○之「天下第一園」租屋處尋找乙○○等人，不
    一會兒，有人扣機給伊，伊即打電話，對方說打呼叫器之人是在白河打的，人已
    經走了，說要去新港，車子要晚點還伊。伊獨自一人即刻驅車至新港市區找尋，
    偶見伊小客車在該市區一處公用電話旁及乙○○正要打電話，伊上前欲索回車子
    ，得知乙○○等人殺死許坤華，乙○○拒不交還車子，要伊先回其租屋處，隨後
    會把車子還給伊，伊怕乙○○不把車子還伊，於乙○○上車行駛約一百公尺時，
    伊又超車向乙○○交代還車，就趕回「天下第一園」將乙○○等人殺死許坤華之
    事告知壬○○，因該處無電話，所以與壬○○、辛○○前去徐信傑所經營之「國
    信冷氣行」扣機尋人，其間民雄分局扣機要伊前往分駐所，伊要求謝人偉開車載
    伊與壬○○、徐信傑同去分駐所，途中伊家中有民雄分局刑警扣機給伊，伊回電
    話表明正前往，始遭警查獲。因之，伊前往中庄花店係要教訓陳偉成與庚○○，
    伊並無殺人之犯意，其後乙○○等人射殺許坤華死亡及射殺庚○○、己○○未果
    ，已超出原計劃範圍，實非伊所預見等語（見嘉義縣警察局竹崎分局嘉竹警刑字
    第二二五二號卷七頁至第九頁、第十一頁反面至第十五頁）。
２、共犯（持槍妨害自由部分犯行）辛○○坦承於上揭時間同去中庄花店，離去時並
    開走壬○○所有之車牌Ｎ三─０五五五號自用小客車，並將該車停放在嘉義市精
    忠國小，就步行至「天下第一園」等情不諱，惟辯稱：伊至中庄花店看到渠等發
    生爭吵，雙方都是朋友，伊不想管事，就先開走壬○○之車子離去，後來至「天
    下第一園」陪被告癸○○泡茶而已，伊無共同參與強押許坤華、庚○○、己○○
    等三人，伊亦無夥同乙○○等人射殺許坤華死亡及射殺庚○○未果，伊並無殺人
    之犯意聯絡等語（見八十六年偵字第六○三七號卷第九七頁至九九頁、第一○八
    頁至一一四頁）。癸○○、辛○○二人除為自己辯解未參與殺人行為外，亦未證
    述被告乙○○有殺害庚○○未遂之犯行。
３、被害人庚○○於警詢中指稱：被甲○○夥同乙○○、丙○○、癸○○等共計六人
    （另兩名姓名不詳男子，經查係辛○○及戊○○挾持），於二十六日十九時許在
    水上鄉忠和村檳榔樹角十五之二十號中庄花店，由癸○○及乙○○分持手槍一支
    強押走，當時我與己○○、許坤華等三人於中庄花店內泡茶聊天，忽然有兩台車
    下來六個人，由綽號「小寶」癸○○手持手槍大聲嚷著「起來起來」接著並向己○○以槍柄搥打其頭部，並質問阿進（壬○○）去哪裡，統統到屋後全部上車，
    接著我們三人便被押上白色克萊斯勒，另辛○○駕駛藍色轎車與我們車併行，高
    喊小寶哥（癸○○）與阿進尚未上車，在花店辛○○即掉頭回去押阿進，後來由
    甲○○押載我們往嘉義縣中埔鄉○里○○路走台三線往竹崎山區行駛，至竹崎鄉
    ○○村○○道路，喝令許坤華下車，由丙○○、乙○○兩人持槍強押下車，押至
    產業道路上，便要許坤華蹲在車後，要等「小寶」癸○○車子到來，等約十至十
    五分鐘後，要甲○○將車子倒車迴轉，由乙○○、丙○○兩人，強拉許坤華至前
    方，丙○○退後返回車子，由乙○○開槍射殺許坤華，先開兩槍，只聽到許坤華
    哀嚎不已，乙○○隨後又補開了多槍，直至無聲為止，隨後乙○○笑稱：每一發
    都中頭部很爽，就像我們昨天殺另一人一樣的爽。乙○○上車說要去哪裡，即要
    伊聯絡陳偉成，伊回答說沒有和他聯絡過，並要我不得騙他。隨即車子由丙○○
    駕駛，車子由竹崎─番路─中埔─澐水行經關仔嶺路往白河方向行駛，至白河鎮
    往嘉義方向某加油站旁檳榔攤買檳榔五百元，並借電話講完之後，繼續往嘉義水
    上中庄（三角潭）至該產業道路時，甲○○要伊下車，伊沒有下車，停約五分鐘
    ，伊等在車內並懇求稱「伊等是童年朋友，何必這樣」，後來渠（指甲○○）亦
    上車，車子繼續開往水上鄉柳林村，由乙○○停車下來打電話，隨後即上車，由
    丙○○繼續將車子開往民雄頭橋往新港方向行駛，行至新港欲進入街內路邊會合
    到一部紅色自小客車，乙○○便下車與他交談約五分鐘，隨後車子又開往新港偏
    僻產業道路，在該處遶約三十分鐘，假稱「乙○○」欲找一個人，但伊想係欲置
    伊與己○○於死地。最後找到一處（經查係海豐村產業道路）非常偏僻處停車，
    由甲○○叫伊下車，右手持槍對伊說「黑雞，你下來」，丙○○亦下車，丙○○
    並叫己○○也一起下車，乙○○即說這與己○○沒有關係，伊拐了一下即由左後
    車門下車，甲○○大聲稱要將伊打死，伊即出手搶甲○○手上槍枝，兩人在地上
    翻滾，伊與甲○○、丙○○均在地上搶槍，甲○○叫乙○○快過來幫忙，槍被渠
    等搶去之後，伊即跑離該處，奮力往前跑不敢回頭，當在搶槍時己○○由車上後
    座爬進駕駛座，將車開跑了，伊即與渠失去聯絡了，當時伊不知道跑了多遠，直
    至田中有一戶人家尚未熄火，即進入借電話打一一九送華濟醫院治傷等語（見嘉
    義縣警察局竹崎分局嘉竹警刑字第二二五二號卷第十九頁至二三頁）；於檢察官
    偵查時亦稱：「當時甲○○戴手套拿槍叫我下車要打死我，我當時在搶他的槍，
    那把槍就掉在地上，我壓住他，但那把槍還是被他拿到，我就趕快趁黑跑到田裡
    逃掉」（見台灣嘉義地方法院檢察署八十六度偵字第六０三七號卷第十五頁）、
    「（你們的車為何先離開？）在花店是癸○○、乙○○、辛○○，是癸○○拿槍
    叫我們三人上車，他並把鐵門拉下，我們被押上車後，癸○○又上樓找人。有一
    輛紅色自小客車在新港會合，乙○○有下車與紅色自小客車的人講話，那是在射
    殺許坤華之後，他們講些什麼我聽不到．．．紅色自小客車之人我不知是誰」（
    見八十六年度偵字第六０三七號偵查卷第三十頁）等語，除了證述甲○○揚言並
    持槍欲射殺庚○○外，並未指證被告乙○○亦有殺害庚○○之行為，甚且被告乙○○於丙○○喝令己○○下車之時，曾出言稱此事與己○○無關，己○○乃得趁
    丙○○等人猶疑之際，乘亂駕車逃逸。
４、證人己○○於警詢中指稱：八十六年八月二十六日十九時許，伊與許坤華、庚○○在中庄花店內泡茶聊天，突然有五、六名年輕男子分持三把手槍闖入花店，伊
    等三人被渠等持槍押上ＵＲ─八五二八號自小客車，駕駛座上坐著綽號「俊孝」
    的男子（指甲○○），庚○○坐後座左邊，我坐中間，然後是許坤華，右邊是由
    一名「志仔」綽號「大舌」（指乙○○），伊等被押上車後座時甲○○就駕車往
    後庄方向，車行至中庄紅綠燈之處時，尾隨之一輛藍色自小客車就超前併行打開
    車窗告訴甲○○所駕駛之車內男子（乙○○）說：「進仔在花店內，他們要回頭
    去抓他」後，該車就轉向，甲○○所駕駛之自小客車則繼續往竹崎方向行駛．．
    ．甲○○將車開往竹崎鄉塘興村往無底潭之偏僻產業道路上，綽號「大舌」之男
    子示意甲○○停車，並稱要等候其他人，等待之時，甲○○將車子倒車迴轉，約
    等十分鐘未見人來時，綽號「大舌」之男子與另一男子（指丙○○）就將許坤華
    押下車令其蹲下，後來未見同夥之人，另一押許坤華之男子（指丙○○）退回車
    子停放處，沒多久就聽見綽號「大舌」之男子開槍射殺許坤華兩槍，停頓幾秒後
    又聽見四槍聲，綽號「大舌」之男子返回車上時說在許坤華頭部開槍」（見嘉義
    縣警察局竹崎分局嘉竹警刑字第二二五二號卷第三一至三二頁）、「車子改換另
    一名較壯者駕駛開往白河方向，在車上他們叫庚○○打ＢＢ扣給綽號『偉成』的
    是海豐村產業道路），他們三人押庚○○下車，我趁機坐上駕駛座，開著該部Ｕ
    Ｒ─八五二八號轎車逃離，我即到溪口分駐所報案」等語（見嘉義縣警察局竹崎
    分局嘉竹警刑字第二二五二號卷第二九頁反面）、「車子沿原山路下來繞往番路
    鄉○○○○道路經中埔至澐水往關子嶺道路。車子行駛至關子嶺一入口隧道處就
    右轉往白河方向行駛。強押我們的車子開往關子嶺方向，我感覺出是要找偏僻處
    所槍殺庚○○，因為多次半途甲○○示意要駕車之男子停車。車子由關子嶺往白
    河道路行駛至白河鎮鬧區時有暫停車，綽號大舌之男子下車到公用電話亭打電話
    或是呼叫器，然後車子又開往中庄左轉至水上鄉柳子林，在柳子林途中，甲○○
    又停車要強拉庚○○下車，庚○○不從，車子又行駛至民生社區時，綽號『口吃
    』男子又下車打電話後，續押我及庚○○由民雄大橋往新港時停車約幾分鐘後，
    有另一輛紅色自小客車來接應，綽號大舌之男子就下車與接應駕紅色自小客車內
    不詳男子交談後，紅色自小客車就掉頭離去，押著我們之車子再換綽號大舌之男
    子駕駛至新港鄉○○村○○道路停車，甲○○與這名不詳姓名男子（指丙○○）
    就將庚○○強拉下車，庚○○在車後掙扎時，駕車之綽號大舌之男子見狀就下車
    幫忙欲制服庚○○，並說對庚○○頭部灌（開）一槍就好了，我看見綽號大舌之
    報案」（見嘉義縣警察局竹崎分局嘉竹警刑字第二二五二號卷第三二頁反面至三
    三頁反面）；於檢察官偵查時指稱：「有一名叫庚○○打ＢＢ扣給『偉成』的男
    子，說抓到他就放我們二人走，庚○○回答說無法聯絡到他，車子經過中埔到關
    仔嶺方向從白河下來，其中有一名胖胖的人就下來打公共電話，打完後車子繼續
    開，車子開到水上時，那名胖胖之男子又下來打電話，車子又一直開，開到新港
    ，那名胖男子說有聯絡到人，車子就在新港逛，後來有一部紅色自小客車開到我
    後面，那名胖男子就下去與他們談話」（見八十六年度相字第五二五號卷第十七
    頁反面至十八頁）、「我們車子到達新港時，那部紅色自小客車就在我們車子後
    面出現，乙○○下車就與那部紅色車裡面的人講話，乙○○上車後，說要回去射
    殺許坤華地點要將許坤華屍體推到山下，我們車子要往民雄方向行走，走了約一
    百公尺時，那部紅色車子超車到我們車子前面，乙○○又下車與他們講話，之後
    乙○○上車後就戴手套，車子就掉頭回新港，那部紅色車子就往嘉義方向開走了
    ，我看到那部紅色車子前座有二個人，後座是否有人我就不知道了」（見嘉義地
    方法院檢察署八十六年度偵字第六０三七號第十五頁至十六頁）等語。己○○之
    證詞除了證述甲○○強拉庚○○下車外，另證述被告乙○○於甲○○將庚○○強
    拉下車，庚○○在車後掙扎時，下車幫忙欲制服庚○○，並說對庚○○頭部灌一
    槍就好等情。
５、然己○○上揭有關被告乙○○幫忙甲○○強拉庚○○下車，並說對庚○○頭部灌
    一槍就好之證言，身為被害人之庚○○卻未作相同之指述，甚且證稱丙○○要喝
    令己○○下車之時，被告乙○○尚有言語攔阻此事與己○○無關，己○○與庚○○之證述已不一致；且依前所述，被告乙○○係另行起意持槍殺害許坤華，則仍
    被押在車上之庚○○、己○○，心中當深感不安，不知自己會否成為下一個受害
    者；從前揭庚○○指稱：伊等在車內懇求稱「伊等是童年朋友，何必這樣」，後
    來渠（指甲○○）亦上車，車子繼續開往水上鄉柳林村，由被告乙○○停車下來
    打電話，隨後即上車，由丙○○繼續將車子開往民雄頭橋往新港方向行駛等情觀
    之，可知庚○○當時確害怕遭殺害，然甲○○還能聽其之求情，或許甲○○與庚○○彼此間有恩怨存在，尚難認甲○○有非要置庚○○於死地之意思，亦無從看
    出被告乙○○與甲○○間有何殺害庚○○之犯意聯絡。另庚○○於本院審理時證
    稱：「甲○○叫下車，並未說要給我死等不好聽的話，因他有戴手套，我第一個
    反應是他要殺我，不然為什麼要我下車，那是我自己想的，第二次要我下車，我
    就去搶槍」等語（見本院更一審卷第二卷第一四五、一四七頁）；足見庚○○當
    時之心境，係依自己之判斷，認恐會遭殺害，一下車便馬上搶槍，惟此亦尚不足
    認甲○○當時已有要下手殺人之決意或著手行為，亦無證據證明被告乙○○斯時
    亦有殺人之犯意聯絡或行為分擔。尚不能據此證言，即認被告乙○○有殺害庚○○未遂之犯行。
６、警方在共犯癸○○所有之車牌ＵＲ─八五二八號自用小客車上所採集之指紋，送
    內政部刑事警察局鑑定結果，確多屬被告乙○○、甲○○及丙○○等人，已如前
    述，堪認被害人許坤華、庚○○、己○○等三人確實有由被告乙○○、丙○○、
    甲○○以癸○○所有之車牌ＵＲ─八五二八號自用小客車押載至嘉義縣竹崎鄉塘
    興村往無底潭之偏僻產業道路上，再由被告乙○○開槍射殺許坤華死亡後，續押
    載庚○○、己○○等二人至嘉義縣新港鄉○○村○○○○道路上。惟如被告乙○○亦有殺害庚○○之意，為何不於槍殺許坤華後接著下手，而要繼續押著庚○○
    、己○○在偏僻之產業道路上繞行？後來甲○○究因何事要庚○○下車，與被告
    乙○○何關，彼此間之犯意聯絡為何？均仍有諸多不明之處，甲○○有無殺害庚○○之犯意亦非無疑。
７、綜上所述，本件單憑庚○○、己○○之指證，尚不足證明甲○○當時確有要殺害
    庚○○之意，亦無證據足證被告乙○○與甲○○有殺人之犯意聯絡及行為分擔，
    況依庚○○所證，其因自己判斷恐遭毒手，一下車便搶甲○○手中之槍，則甲○○似尚未著手為殺人之行為，能否構成殺人未遂罪，仍有斟酌之處，因甲○○迄
    未到案，本部分仍有不明之處甚多，且經調查後，無事證足以認為共犯甲○○係
    另行起意槍殺庚○○，或係執行原來共謀殺害庚○○之計畫，應認被告乙○○並
    無殺害庚○○或與甲○○共謀殺害庚○○之犯意聯絡、行為分擔。
(六)原審未詳加審究，遽認被告乙○○有與甲○○等人共同殺害庚○○未遂，即有違
    誤。被告乙○○上訴否認有此部分殺人未遂犯行，核有理由，惟因公訴人未就此
    部分起訴，故不另為無罪之諭知，併此敘明。
六、公訴意旨另以：被告乙○○無故持有巴西九０制式手槍、匈牙利九０制式手槍及
    子彈，因認被告涉犯修正前槍砲彈藥刀械管制條例第七條第四項之持有手槍罪及
    刑法第一百八十七條之意圖供犯罪之用而持有可供軍用子彈罪云云。惟查：被告
    乙○○係因共犯戊○○於八十六年七月初交付保管巴西九０制式手槍、匈牙利九
    ０制式手槍及子彈而無故持有上開槍、彈，已如前述；另被告乙○○於八十六年
    二月間，受綽號「阿德」者之委託而保管美國ＣＯＬＴ廠制四五制式手槍及奧地
    利ＣＬＯＣＫ廠九０制式手槍，亦據被告乙○○於警詢供承在卷，於書立之自白
    書上亦載明：「德哥二月中旬有放四枝槍在我這裡，因為我不好推託，只好拿了
    起來，因為癸○○知道德哥有放四枝槍在我這裡，於三月初向借了二枝」等語（
    被告乙○○於自白書所稱之本件巴西九０制式手槍、匈牙利九０制式手槍及子彈
    亦係綽號阿德者委託保管而持有，為本院所不採，已如前述，茲不贅述），而共
    犯癸○○於警詢時供稱：「（你是否曾於八十六年三月初向乙○○借二枝手槍？
    ）是的」等語。是被告乙○○確於八十六年二月間，未經許可持有美國ＣＯＬＴ
    廠制四五制式手槍及奧地利ＣＬＯＣＫ廠九０制式手槍，且被告乙○○持有美國
    ＣＯＬＴ廠制四五制式手槍及奧地利ＣＬＯＣＫ廠九０制式手槍部分，已經原審
    法院判處有期徒刑二年六月，被告乙○○上訴後，被告乙○○於九十一年三月七
    日具狀撤回該無故持有手槍罪部分之上訴而告確定（被告乙○○之撤回上訴聲請
    書見本院上訴卷第二０一頁），而被告乙○○係於八十六年七月初無故持有共犯
    戊○○交付保管之本件巴西九０制式手槍、匈牙利九０制式手槍及子彈，核與被
    告乙○○業經判決確定之無故持有美國ＣＯＬＴ廠制四五制式手槍及奧地利ＣＬ
    ＯＣＫ廠九０制式手槍，其時間間隔僅有五月，且其行為態樣均係受託保管制式
    手槍，犯罪手法完全相同，故被告乙○○前後二次持有制式手槍各二把（含子彈
    ）之行為，顯係基於概括犯意反覆為之，應屬連續犯，被告乙○○連續所犯之一
    部持有制式手槍（含子彈）罪，既經有罪判決確定，本院自無從就連續犯另一部
    之持有巴西九０制式手槍、匈牙利九０制式手槍及子彈部分予以實體審理，本應
    為免訴之判決，然公訴意旨認此部分與起訴並經本院認定有罪之部分，有牽連犯
    之裁判上一罪關係，爰不另為免訴之諭知，併此敘明。
據上論斷，應依刑事訴訟法第三百六十九條第一項前段、第三百六十四條、第二百九
十九條第一項前段、刑法第二十八條、第三百零二條第一項、第二百七十一條第一項
、第五十一條第一項第四款、第三十七條第一項、第三十八條第一項第一款、罰金罰
鍰提高標準條例第一條前段，判決如主文。
本案經檢察官呂光華到庭執行職務。
中　　　華　　　民　　　國　　九十三　　年　　 十一 　　月　　 十七 　　日
                              臺灣高等法院刑事第二十四庭
                                  審判長法  官  陳  貽  男
                                        法  官  陳  憲  裕
                                        法  官  徐  世  禎
右正本證明與原本無異。
如不服本判決，應於收受送達後十日內向本院提出上訴書狀，其未敘述上訴之理由者
並得於提起上訴後十日內向本院補提理由書（均須按他造當事人之人數附繕本）。
                                        書記官  陳  玲  憶
中　　　華　　　民　　　國　　九十三　　年　　 十一 　　月　　 十七 　　日
附錄本案論罪科刑法條
中華民國刑法第一百八十七條
(加重危險物罪)
意圖供自己或他人犯罪之用，而製造、販賣、運輸或持有炸藥、棉花藥、雷汞或其他
相類之爆裂物或軍用槍砲、子彈者，處五年以下有期徒刑。
中華民國刑法第三百零二條第一項
(剝奪他人行動自由罪)
私行拘禁或以其他非法方法，剝奪人之行動自由者，處五年以下有期徒刑、拘役或三
百元以下罰金。
中華民國刑法第二百七十一條第一項
(普通殺人罪)
殺人者，處死刑、無期徒刑或十年以上有期徒刑。
